【裁判字號】    97,訴,1095
【裁判日期】    971212
【裁判案由】    違反毒品危害防制條例
【裁判全文】
臺灣新竹地方法院刑事判決              97年度訴字第1095號
公  訴  人  臺灣新竹地方法院檢察署檢察官
被      告  甲○○
上列被告因違反毒品危害防制條例案件，經檢察官提起公訴（97
年度毒偵字第1938號），本院依簡式審判程序判決如下：
    主  文
甲○○施用第一級毒品，處有期徒刑柒月。又施用第二級毒品，
處有期徒刑陸月。應執行有期徒刑壹年。
    事實及理由
壹、構成犯罪事實：
一、甲○○前於民國88年7 月間，因施用第二級毒品案件，經本
    院以88年度毒聲字第1365號裁定送觀察、勒戒後，認無繼續
    施用毒品傾向，經臺灣新竹地方法院檢察署檢察官（下稱檢
    察官）於88年8 月3 日以88年度偵字第5524號為不起訴處分
    確定；復於88年9 月間，因施用第二級毒品案件，經本院以
    88年度毒聲字第2085號裁定送觀察、勒戒，並於89年1 月25
    日入臺灣新竹看守所附設勒戒處所執行觀察勒戒，亦認無繼
    續施用毒品之傾向，於89年2 月15日因無繼續施用毒品傾向
    出所而執行完畢，嗣經檢察官於89年2 月15日以88年度毒偵
    字第240 號、第652 號為不起訴處分確定。
二、甲○○不知警惕，又於94年2 月間，因施用第二級毒品案件
    ，經臺灣桃園地方法院於95年3 月20日，以94年度易字第70
    3 號刑事判決，判處有期徒刑6 月，嗣於95年4 月24日確定
    ，復因減刑條例減為有期徒刑3 月確定，並與他罪定應執行
    刑為有期徒刑4 年2 月確定，現正執行中。
三、甲○○仍不知警惕，又於95年2 月間，因施用第一級毒品案
    件，經本院以95年度毒聲字第71號裁定送勒戒處所觀察、勒
    戒後，因認有繼續施用毒品之傾向，再經本院以95年度毒聲
    字第150 號裁定令入戒治處所施以強制戒治，於95年4 月26
    日入所執行強制戒治，嗣於96年3 月21日，因無繼續戒治必
    要而執行完畢釋放，並經檢察官於96年3 月23日，以96年度
    戒毒偵字第21號為不起訴處分確定。
四、甲○○不知悔改，於前開強制戒治處分執行完畢釋放後5 年
    內，(1)復基於施用第一級毒品海洛因的犯罪意思，於97年8
    月17日晚上某時許，在其位於新竹縣竹東鎮○○里○○路18
    5 巷2 弄13號之住處內，以將海洛因粉末置入針筒內加水再
    注射之方式，施用第一級毒品海洛因1 次。(2)另基於施用第
    二級毒品安非他命的犯罪意思，於上開時地，以將安非他命
    置於玻璃球內，再以火燒烤，吸其煙霧之方式，施用第二級
    毒品安非他命1 次。嗣於97年8 月18日中午12時45分許，因
    甲○○為列管之毒品調驗人口，經新竹縣警察局竹東分局通
    知到新竹縣警察局竹東分局竹東派出所採尿檢驗，結果呈嗎
    啡、可待因陽性及安非他命、甲基安非他命陽性反應，始悉
    上情。
貳、程序方面：
    本件被告甲○○所犯施用第一級毒品、施用第二級毒品等罪
    ，均非死刑、無期徒刑、最輕本刑為3 年以上有期徒刑之罪
    ，或高等法院管轄第一審之案件，被告於本院準備程序進行
    中，就被訴事實為有罪之陳述，經本院合議庭認合於刑事訴
    訟法第273 條之1 第1 項之規定，裁定進行簡式審判程序，
    此合先敘明。
、認定犯罪事實所根據的證據及理由：
一、被告甲○○於警局詢問時之供述，及本院準備程序、簡式審
    判程序訊問時之自白。
二、又被告為警通知到場後，經採尿送驗結果，呈第一級毒品嗎
    啡、可待因陽性反應，及第二級毒品安非他命、甲基安非他
    命陽性反應，亦有採尿室毒品人口到場採尿名冊影本、台灣
    檢驗科技股份有限公司於97年9 月3 日所出具之檢體編號GＺ
    00000000000 號濫用藥物檢驗報告影本各1 紙附卷可憑。
三、臺灣高等法院被告前案紀錄表、刑案資料查註紀錄表及全國
    施用毒品案件紀錄表各1 份在卷可證。
肆、論罪科刑的理由：
一、論罪：
（一）被告甲○○所為，係犯毒品危害防制條例第10條第1 項之
      施用第一級毒品罪及同條例第10條第2 項之施用第二級毒
      品罪。被告施用前持有第一級、第二級毒品之低度行為為
      施用第一級、第二級毒品之高度行為所吸收，均不另論罪
      。
（二）數罪併罰：被告所犯上開施用第一級毒品、施用第二級毒
      品2 罪間，犯意各別，行為不同，應分別論罪，合併處罰
      之。
二、科刑：審酌被告素行不良，經施以強制戒治處分後，本次又
    再度施用足以導致精神障礙及生命危險之成癮性毒品，其前
    經施以強制戒治仍無法使其戒斷毒癮，足見其缺乏拒用毒品
    之決心及悔改之意，兼以施用毒品所生危害以自戕健康為主
    ，及其施用次數，犯罪後坦白承認犯行等一切情狀，各量處
    如主文所示之刑，並定其應執行之刑，以資懲儆。
伍、適用法律依據：
一、程序法方面：刑事訴訟法第273 條之1 第1 項、第299 條第
    1 項前段。
二、實體法方面：毒品危害防制條例第10條第1 項、第2 項，刑
    法第11條前段、第51條第5 款，判決如主文。
本案經檢察官陳玉華到庭執行職務。
中    華    民    國    97    年    12    月    12    日
                  刑事第四庭法  官  馮俊郎
以上正本證明與原本無異。
如不服本判決，應於判決送達後10日內向本院提出上訴書狀。上
訴書狀應敘述具體理由，未敘述上訴理由者，應於上訴期間屆滿
後20日內補提理由書狀於本院（均須按他造當事人之人數附繕本
）「切勿逕送上級法院」。
中    華    民    國    97    年    12    月    12    日
                            書記官  鄧雪怡
附錄本案論罪科刑實體法條全文：
毒品危害防制條例第10條第1 項、第2 項：
施用第一級毒品者，處6 月以上5 年以下有期徒刑。
施用第二級毒品者，處3 年以下有期徒刑。


司法院資訊處製作；財團法人民間司法改革基金會備份。
